【裁判字號】    90,上易,1514
【裁判日期】    901130
【裁判案由】    侵占
【裁判全文】
臺灣高等法院臺南分院刑事判決          九十年度上易字第一五一四號      Ｇ
      上  訴  人
      即  被  告  乙  ○  ○
右上訴人因侵占案件，不服臺灣臺南地方法院九十年度易字第一一七一號中華民國九
十年八月二十日第一審判決（起訴案號：臺灣臺南地方法院檢察署九十年度偵字第五
○六五號），提起上訴，本院判決如左：
      主      文
上訴駁回。
      事      實
一、乙○○於民國八十九年一月十五日起至九十年三月三十日止，擔任品福汽車股份
    有限公司（下稱品福公司）位在台南市○○路台南分公司之業務員，負責銷售車
    輛等業務，為從事業務之人，於任職期間，竟意圖為自己不法之所有，並基於概
    括之犯意，連續多次未將客戶陳亞玲等人所交付之保險費、購車款及配件款總計
    新台幣一百八十二萬一千八百零四元（如附表）交予各保險公司、品福公司及各
    汽車材料行，而變易持有為所有，而侵占對於業務上所持有之物。
二、案經品福公司告訴由臺灣臺南地方法院檢察署檢察官偵查起訴。
      理      由
一、訊據上訴人即被告乙○○對於右揭犯罪事實，迭次於偵查中、原審及本院審理時
    均坦承不諱，並經告訴人品福公司代理人甲○○於偵查中及原審審理時指訴甚詳
    ，復有陳亞玲等書立之聲明書十二紙附於偵查卷可稽，被告自白核與事實相符，
    本件事證明確，其犯行堪予認定。
二、核被告所為，係犯刑法第三百三十六條第二項之業務侵占罪。其先後分別多次侵
    占之犯行，時間緊接，犯罪構成要件相同，顯均係基於概括之犯意反覆為之，均
    應依連續犯之規定論以一罪並加重其刑。被告係從事業務之人，於任職期間，將
    因業務上所持有如保險費、車款、配件款，而應交付予各該公司或商號之物侵佔
    入己，即該當刑法第三百三十六條第二項之業務侵占罪，並非僅限於侵佔所任職
    品福公司之車款始構成業務侵占罪，縱所侵佔者係非品福公司之保險費、配件款
    ，但既為因業務上所持有，而侵佔入己，即應構成業務侵占罪。起訴書認被告所
    為：「係犯刑法第三百三十五條第一項（編號一至六部分及十至十二部分）、第
    三百三十六條第二項（編號七、八、九部分）之罪」云云，似有誤會，並予明
    。
三、原審以被告罪證明確，因依刑法第五十六條、第三百三十六條第二項，罰金罰鍰
    提高標準條例第一條前段等規定，並審酌被告素行、犯罪之動機、目的、手段、
    所生危害及犯後尚未賠償等一切情狀，量處被告以有期徒刑一年，以資懲儆。經
    事用法，俱無不合，量刑亦稱允當，被告上訴意旨，徒以量刑過重，指摘原判決
    不當，為無理由，應予駁回。
據上論斷，應依刑事訴訟法第三百六十八條，判決如主文。
本案經檢察官許仲瑩到庭執行職務。
中    華    民    國      九十    年      十一      月      三十      日
                                  臺灣高等法院臺南分院刑事第六庭
                                      審判長法官  楊    明    章
                                            法官  顏    基    典
                                            法官  徐    宏    志
右正本證明與原本無異。
不得上訴。
                                      法院書記官  李    梅    菊
中    華    民    國      九十      年      十一      月     一         日
附錄：本判決論罪科刑法條：
刑法第三百三十六條第二項：對於業務上所持有之物，犯前條第一項之罪者，處六月
                          上、五年以下有期徒刑，得併科三千元以下罰金。


司法院資訊處製作；財團法人民間司法改革基金會備份。
